Minutes et répertoires du notaire Pierre I PICHON, 26 mars 1505 - 23 février 1518 (étude XIX)
Archives nationales
Minutes et répertoires du notaire Pierre I PICHON, 26 mars 1505 - 23 février 1518 (étude XIX)
MC/ET/XIX/24 - MC/ET/XIX/40
Etude XIX; Pichon, Pierre I
Archives nationales de France
Minutes et répertoires: la loi 2008-696 du 15 juillet 2008 relative aux archives a fixé à 75 ans à compter de la date de l'acte, ou à 25 ans à compter de la date du décès de l'intéressé si ce délai est plus bref, le délai de communication des minutes et répertoires des notaires; ce délai est porté à 100 ans à compter de la date de l'acte si le document se rapporte à un mineur (code du Patrimoine, articles L213-2, 4e d et 5e).
Autres documents de l'étude (dossiers de clients, comptabilité...): s'agissant d'archives privées, ces documents sont communicables selon les modalités fixées par le déposant ou le donateur.
Certains documents ne sont pas accessibles en raison de leur mauvais état de conservation.
Versement
Attention: ce notaire n'a pas laissé de répertoire pour son activité dans l'étude XIX
Accès aux autres instruments de recherche du notaire Pierre I PICHON
Minutes et répertoires du notaire Pierre I PICHON, 14 janvier 1465 - 1533 (étude XIX)
- Minutes de Pierre I PICHON, 26 mars 1505 - 23 février 1518; MC/ET/XIX/24 - MC/ET/XIX/40
  - Minutes. 1505, 26 mars - 1506, 9 avril, 26 mars 1505 - 9 avril 1506; MC/ET/XIX/24
    Informations complémentaires:
    1505, 26 mars - 1506, 9 avril, Iere partie.
    Les deux notaires Pierre I Pichon et Pierre II Pichon signent concurremment en premier et second.
    Informations concernant le classement:
    Le niveau inférieur de description, quand il existe, correspond aux minutes d'actes. Toutes les minutes ne sont pas forcément décrites une à une. Les descriptions de ces minutes sont plus ou moins détaillées.
    - Contrat de mariage entre noble homme Guyot Delesglise, écuyer, capitaine du pont de Set et honorable femme Denise de Corcy, veuve de Arnoul Theodet, marchand bourgeois de Paris., 9 janvier 1505; MC/ET/XIX/24
      Informations concernant le classement et la cotation du document:
      Attention: les dates ne sont pas en nouveau style et les cotes ont pu être modifiées suite au reclassement de certains articles.
      Origine de l'information:
      Étude XIX, contrats de mariages, testaments, inventaires après décès, 1501-1539 (ET/XIX/16 à 22, 24-33, 65-82, soit 404 actes) (fichier papier entièrement dématérialisé; voir contexte dans le Plan d’orientation général - Notaires de Paris, guides thématiques du Minutier).
      Date de création de la notice: 2003
      contrat de mariage; Delesglise, Guyot; Corcy, Denise de; Theodet, Arnoul; commerçant; officier (armée)
    - Testament de Pierre Couset, marchand boulanger., 11 janvier 1505; MC/ET/XIX/24
      testament; Couset, Pierre; commerçant; boulanger
    - Contrat de mariage entre honorable personne Jehan de Saincte-Helie, canonnier? en l'artillerie du Roi et Marguerite Leveau., 11 janvier 1505; MC/ET/XIX/24
      contrat de mariage; Sincte Helie, Jehan de; Leveau, Marguerite
    - Contrat de mariage entre Michelet Blaizie, maçon tailleur de pierres et Louise Legrosse, veuve de Angelin Poult, tailleur d'images., 12 janvier 1505; MC/ET/XIX/24
      contrat de mariage; Blaizie, Michelet; Legrosse, Louise; Poult, Angelin; maçon; tailleur de pierre; sculpteur
    - Contrat de mariage entre Arnoul Guillot, laboureur de vignes à Sussy-en-Brie et Guillemette Gillain, veuve de Pierre Miton, maréchal à Sussy-en-Brie., 14 janvier 1505; MC/ET/XIX/24
      contrat de mariage; Guillot, Arnoul; Gillain, Guillemette; Milton, Pierre; viticulteur
    - Contrat de mariage entre Jehan de Fourcy, marchand drapier bourgeois de Paris et Marie Duboys., 5 février 1505; MC/ET/XIX/24
      contrat de mariage; Fourcy, Jehan de; Duboys, Marie; négociant
    - Contrat de mariage entre Guillaume Dorgemont, écuyer et Richarde Genceau, damoiselle., 8 février 1505; MC/ET/XIX/24
      contrat de mariage; Dorgemont, Guillaume; Genceau, Richarde
    - Apprentissage de Pierre Laisné, présenté par Andry de Breban, marchand mercier, bourgeois de Paris chez Girard Fouquet, marchand., 12 février 1505; MC/ET/XIX/24
      contrat d'apprentissage; Laisne, Pierre; Breban, Andry de; Fouquet, Girard; commerçant; commerçant
    - Contrat de mariage entre Louis Tapin, marchand laboureur à Gravon-sur-Seine et Michelle Nere., 26 mars 1505; MC/ET/XIX/24
      contrat de mariage; Tapin, Louis; Nere, Michelle; commerçant; agriculteur
    - Contrat de mariage entre Jehan de Mezières, marchand boulanger et Catherine Charles., 29 mars 1505; MC/ET/XIX/24
      contrat de mariage; Mezieres, Jehan de; Charles, Catherine; commerçant; boulanger
    - Contrat de mariage entre Jehan Ferry, laboureur à La Varenne Saint-Mor-des-Fossés et Marion, veuve de Jehan Lefevre, charron à Champigny-sur-Marne., 12 avril 1505; MC/ET/XIX/24
      contrat de mariage; Champigny-sur-Marne (Val-de-Marne); Saint-Maur-des-Fossés (Val-de-Marne); Ferry, Jehan; Marion; Lefevre, Jehan; charron; agriculteur
    - Contrat de mariage entre Jehan Ployart, marchand cordonnier rue Saint-Antoine et Marguerite de Mailly., 16 avril 1505; MC/ET/XIX/24
      contrat de mariage; Saint-Antoine (rue); Mailly, Marguerite de; Ployart, Jehan; commerçant; cordonnier
    - Contrat de mariage entre Pierre Legras, laboureur et Gillon Bailly., 25 avril 1505; MC/ET/XIX/24
      contrat de mariage; Legras, Pierre; Bailly, Gilles; agriculteur
    - Contrat de mariage entre Jacquet Bardou, marchand tanneur et Marie Lestele., 2 mai 1505; MC/ET/XIX/24
      contrat de mariage; Lestele, Marie; Bardou, Jacquet; commerçant; tanneur
    - Contrat de mariage entre Claude Julyart, marchand savetier et carreleur de souliers et Claude Le Riche, chambrière., 10 juin 1505; MC/ET/XIX/24
      contrat de mariage; Julyart, Claude; Le Riche, Claude; commerçant; bottier
    - Testament de Jehan Delafosse, juré mouleur de bûches à Paris., 25 juin 1505; MC/ET/XIX/24
      testament; Delafosse, Jehan
    - Contrat de mariage entre Guillaume de Guigny, marchand épicier apothicaire, bourgeois de Paris et Geneviève Paulmier., 28 juin 1505; MC/ET/XIX/24
      contrat de mariage; Guigny, Guillaume de; Paulmier, Geneviève; commerçant; commerçant; pharmacien
    - Contrat de mariage entre Claude Le Sueur, marchand bourgeois de Paris et Geneviève de Brageloyne., 18 juillet 1505; MC/ET/XIX/24
      contrat de mariage; Le Sueur, Claude; Brageloyne, Geneviève de; commerçant
    - Testament de Adrienne de Mailly, épouse de noble seigneur Jehan Dyaucourt, écuyer., 11 août 1505; MC/ET/XIX/24
      testament; Mailly, Adrienne de; Dyaucourt, Jehan
    - Contrat de mariage entre Jehan Girard, canonnier ordinaire en l'artillerie du Roi et Laurence, veuve de François Brissart, canonnier ordinaire en l'artillerie du roi., 11 septembre 1505; MC/ET/XIX/24
      contrat de mariage; Girard, Jehan; Brissart, François; Laurence; militaire du rang
    - Testament de noble dame Andrée delaillice, épouse de noble homme, messire Charles de Rabodanges, chevalier., 11 septembre 1505; MC/ET/XIX/24
      testament; Delaillice, Andrée; Rabodanges, Charles de
    - Contrat de mariage entre honorable homme maître Mausin de Chardongnes, bourgeois de Paris, maître ès arts, notaire apostolique et impérial, et Marion Vivian, veuve de Simon Roze, bourgeois de Paris., 17 septembre 1505; MC/ET/XIX/24
      contrat de mariage; Chardongnes, Mausin de; Vivian, Marion; Roze, Simon
    - Contrat de mariage entre Guillaume Guene, laboureur et Colette, veuve de Marc Robineau, porteur de grains en Grève., 28 octobre 1505; MC/ET/XIX/24
      contrat de mariage; Guene, Guillaume; Colette; Robineau, Marc; magasinier; agriculteur
    - Contrat de mariage entre Pierre Bourgeois, voiturier par terre et Barbe Gault, veuve de Nicolas Hylaire, laboureur de vignes., 9 novembre 1505; MC/ET/XIX/24
      contrat de mariage; Bourgeois, Pierre; Gault, Barbe; Hylaire, Nicolas; transporteur de marchandises; viticulteur
    - Testament de Pierre Duhault, brancstiner?, rue des Juifs., 7 décembre 1505; MC/ET/XIX/24
      testament; Juifs (rue des); Duhault, Pierre
    - DELAFOSSE (Jean ), juré mouleur de bûches. Testament: Inhumé au cimetière Saint-Paul, près de la grande croix., 9 août 1506; MC/ET/XIX/24
      Fichier dit 'général' XVIe siècle (env. 30.000 actes), par le personnel du Minutier, 1930-1999 (fichier papier entièrement dématérialisé; voir contexte dans le Plan d’orientation général - Notaires de Paris, guides thématiques du Minutier).
      testament; Saint-Paul (cimetière); Delafosse, Jean
  - Minutes. 1505, 26 mars - 1506, 9 avril, 26 mars 1505 - 9 avril 1506; MC/ET/XIX/25
    1505, 26 mars - 1506, 9 avril, IIe partie.
    - Contrat de mariage entre Jehan Olivier, marchand pourpointier et Jehanne Gentilz., 2 janvier 1505; MC/ET/XIX/25
      contrat de mariage; Olivier, Jehan; Gentilz, Jehanne; commerçant
    - Contrat de mariage entre Jehan Lemercier, maître boulanger et Catherine La Rayne, veuve de Denis Herny, chapelier., 14 janvier 1505; MC/ET/XIX/25
      contrat de mariage; Lemercier, Jehan; La Rayne, Catherine; Herny, Denis; fabricant d'accessoires vestimentaires; boulanger
    - Contrat de mariage entre Jehan Regnard, maître des ponts de Paris et Agnès, veuve de Guillaume Trouart, marchand épicier., 2 février 1505; MC/ET/XIX/25
      contrat de mariage; Regnard, Jehan; Trouart, Agnès; Trouart, Guillaume; commerçant; commerçant
    - Contrat de mariage entre Jehan Pigache, mesureur de grains et Jacqueline de Versongnes, Ruelly., 1er juin 1505; MC/ET/XIX/25
      contrat de mariage; Pigache, Jehan; Versongnes, Jacquelin de; officier civil (Ancien Régime)
    - Contrat de mariage entre Jehan Froissang, marchand potier de terre et Jehanne Maillet., 2 juin 1505; MC/ET/XIX/25
      contrat de mariage; Maillet, Jehanne; Froissang, Jehan; commerçant; potier
    - Testament de discrète personne, maître Girard Josneau, prêtre, chapelain en l'église Saint-Gervais., 23 juin 1505; MC/ET/XIX/25
      testament; Saint-Gervais-Saint-Protais (église); Josneau, Girard; prêtre
    - Testament de mariage entre noble homme Guyon de Saint Benoist, écuyer, rue des Bouchiers., 30 juin 1505; MC/ET/XIX/25
      testament; Saint Benoist, Guyon de
    - Testament de la discrète personne, maître Henri Chartier, prêtre, curé de Champigny-en-Brie., 3 juillet 1505; MC/ET/XIX/25
      testament; Chartier, Henri; prêtre; curé
    - Contrat de mariage entre Jehan Du Couldray, laboureur et Jehanne Laigneau, chambrière., 3 août 1505; MC/ET/XIX/25
      contrat de mariage; Du Couldray, Jehan; Laigneau, Jehanne; agriculteur
    - Contrat de mariage entre Pierre Pucelle, marchand drapier chaussetier et Charlotte Jarays., 28 novembre 1505; MC/ET/XIX/25
      contrat de mariage; Pucelle, Pierre; Jarays, Charlotte; négociant; fabricant d'accessoires vestimentaires
    - Contrat de mariage entre Jehan Chauvet, marchand à Bussy-Saint-Georges et Nicolle Gaudin, veuve de Pierre de Brigoire, écuyer, sergent à cheval du bois de Vincennes., 3 décembre 1505; MC/ET/XIX/25
      contrat de mariage; Chauvet, Jehan; Gaudin, Nicolle; Brigoire, Pierre de; commerçant; auxiliaire de justice
    - Contrat de mariage entre Mer Moreau, marchand à Saint-Mor-des-Fossés et Jehanne Mousse, veuve de Pierre Boucher, laboureur de vignes à Saint Mer des Fossés., 10 décembre 1505; MC/ET/XIX/25
      contrat de mariage; Saint-Maur-des-Fossés (Val-de-Marne); Moreau, Mer; Mousse, Jehan; Boucher, Pierre; commerçant; viticulteur
    - Contrat de mariage entre Jehan Quatrelivres, noble personne, maître licencié ès lois, avocat au Châtelet de Paris et Marie Luillier, demoiselle, veuve de Guyon de Saint Benoist, écuyer, seigneur de Bretigny., 31 décembre 1505 - 1505; MC/ET/XIX/25
      contrat de mariage; Quatrelivres, Jean; Luillier, Marie; Saint Benoist, Guyon de; avocat
  - Minutes. 1506, 16 avril - 1507, 1er avril, 16 avril 1506 - 1er avril 1507; MC/ET/XIX/26
    1506, 16 avril - 1507, 1 avril, Iere partie.
    - Apprentissage de Barbe Chouan, fille de Jacquette rue Saint Jacques, veuve de Michault Chouan, drapier à Chartres, chez Gilles Gilet, marchand ceinturier rue Saint Jacques., 1er janvier 1506 - 1506; MC/ET/XIX/26
      contrat d'apprentissage; Saint-Jacques (rue); Chartres (Eure-et-Loir); Chouan, Barbe; Chouan, Michault; Gilet, Gilles; Jacquette; tisserand; commerçant; maroquinier
    - Contrat de mariage entre maître Pierre Chevart, procureur au Châtelet et Catherine Guyon, veuve de Michel Feuchier, vendeur de bétail après fourche au marché de Paris., 8 janvier 1506; MC/ET/XIX/26
      contrat de mariage; Chevart, Pierre; Guyon, Catherine; Feuchier, Michel; procureur de justice (Ancien Régime)
    - Contrat de mariage entre honorable homme, maître Jehan Poille, procureur en parlement et Olive de La Chesnaye., 27 juin 1506; MC/ET/XIX/26
      contrat de mariage; Poille, Jehan; La Chesnaye, Olive de; procureur de justice (Ancien Régime); magistrat
    - Contrat de mariage entre honorable homme, maître Jehan Poussepin, procureur au Châtelet de Paris et Annette Dauvergne., 14 août 1506; MC/ET/XIX/26
      contrat de mariage; Poussepin, Jehan; Dauvergne, Annette; procureur de justice (Ancien Régime)
    - Contrat de mariage entre Charles de Montgarny, écuyer, seigneur de Charny et damoiselle Marie de Baudreul., 13 novembre 1506; MC/ET/XIX/26
      contrat de mariage; Montgarny, Charles de; Baudereul, Marie de
    - Testament de Catherine Coletier, épouse de Hugues Coletier, honorable homme, bourgeois de Paris., 25 novembre 1506; MC/ET/XIX/26
      testament; Coletier, Catherine; Coletier, Hugues
  - Minutes. 1506, 16 avril - 1507, 1er avril, 16 avril 1506 - 1er avril 1507; MC/ET/XIX/27
    1506, 14 avril - 1507, 1 avril, IIe partie.
    - Contrat de mariage entre Jehan Butault, sergent à cheval du Roi en son Châtelet de Paris et Germaine Quieret, 1506 (?)., MC/ET/XIX/27
      contrat de mariage; Butault, Jehan; Quieret, Germaine; auxiliaire de justice
    - Contrat de mariage entre Pierre Feret, marchand chandelier de suif et Marguerite Lalemant., 27 janvier 1506; MC/ET/XIX/27
      contrat de mariage; Feret, Pierre; Lalemant, Marguerite; commerçant; cirier
    - Testament de Jehanne Cimonneau, veuve de Girard Vacheret, tailleur de robes., 29 janvier 1506; MC/ET/XIX/27
      testament; Cimonneau, Jehanne; Vacheret, Girard; tailleur d'habits
    - Contrat de mariage entre Charles de Saint Hary, écuyer, seigneur de Bannesac et damoiselle Charlotte Leclerc., 4 mars 1506; MC/ET/XIX/27
      contrat de mariage; Saint Hary, Charles de; Leclerc, Charlotte
    - Contrat de mariage entre Guillaume Guedier, marchand et couturier à Noisy le Grand et Jehanne Quillet., 23 mai 1506; MC/ET/XIX/27
      contrat de mariage; Noisy-le-Grand (Seine-Saint-Denis); Guedier, Guillaume; Quillet, Jehanne; commerçant; tailleur d'habits
    - Testament de Etienette Souhaitte, épouse de Jehan Souhaitte, charron, canonnier ordinaire de l'artillerie du Roi rue Saint Antoine., 27 août 1506; MC/ET/XIX/27
      testament; Saint-Antoine (rue); Souhaitte, Etiennette; Souhaitte, Jehan; charron
  - Minutes. 1506, 16 avril - 1507, 1er avril, 16 avril 1506 - 1er avril 1507; MC/ET/XIX/28
    1506,16 avril - 1507, 1 avril, IIIe partie.
    - Contrat de mariage entre Jehan Boyleane, maçon tailleur de pierres et Richarde Gauboire, veuve de Nicaise Lajoye, tonnelier et déchargeur de vins., 3 janvier 1506; MC/ET/XIX/28
      contrat de mariage; Boyleane, Jehan; Gauboire, Richarde; Lajoye, Nicaise; maçon; tailleur de pierre; tonnelier
    - Contrat de mariage entre noble personne Guyot Delahaye, écuyer, et damoiselle Jeanne Bernard., 4 janvier 1506; MC/ET/XIX/28
      contrat de mariage; Delahaye, Guyot; Bernard, Jeanne
    - Contrat de mariage entre Etienne Moullard, charpentier de bateaux près de l'Eglise des Célestins, et Marion Bourgeois, rue des Rosiers., 7 janvier 1506; MC/ET/XIX/28
      contrat de mariage; Rosiers (rue des); Moullard, Etienne; Bourgeois, Marion; charpentier
    - Contrat de mariage entre Pierre Boyvin, valet drapier et chaussetier et Claude Le Clerc., 15 janvier 1506; MC/ET/XIX/28
      contrat de mariage; Boyvin, Pierre; Le Clerc, Claude; fabricant d'accessoires vestimentaires
    - Contrat de mariage entre Claude Brule, juré mouleur de buche et Catherine de Druy., 22 janvier 1506; MC/ET/XIX/28
      contrat de mariage; Brule, Claude; Druy, Catherine de
    - Contrat de mariage entre honorable personne Pierre Cosse, bourgeois de Paris, marchand pelletier et Marguerite Malingre, veuve de Etienne Cordelle, huissier de la Sainte Chapelle du Palais., 23 janvier 1506; MC/ET/XIX/28
      contrat de mariage; Cosse, Pierre; Malingre, Marguerite; Cordelle, Etienne; commerçant; fourreur; huissier
    - Contrat de mariage entre noble homme et sage maître Simon Teste, clerc et auditeur ordinaire du Roi en sa Chambre des Comptes et damoiselle Madeleine Bauliard., 19 mars 1506; MC/ET/XIX/28
      contrat de mariage; Teste, Simon; Bauliard, Madeleine
    - Testament de Antoine Pralain, marchand de vins rue Saint Antoine., 15 juin 1506; MC/ET/XIX/28
      testament; Saint-Antoine (rue); Pralain, Antoine; commerçant
    - Contrat de mariage entre maître Pierre Marceau, sergent à cheval du Roi au Châtelet de Paris et Didière de La Barie, veuve de Jehan Cleriet à Queux., 27 juin 1506; MC/ET/XIX/28
      contrat de mariage; Marceau, Pierre; La Barie, Didière de; Cleriet, Jehan; auxiliaire de justice
    - Contrat de mariage entre Gilet Lemusnier, cuisinier à Melan et Marion Quipille., 2 juillet 1506; MC/ET/XIX/28
      contrat de mariage; Lemusnier, Gilet; Quipille, Marion; cuisinier
    - Contrat de mariage entre maître Nicolle Favier, conseiller du Roi, avocat en parlement et damoiselle Louise de La Porte., 7 juillet 1506; MC/ET/XIX/28
      contrat de mariage; Favier, Nicolle; La Porte, Louise de; avocat au parlement (Ancien Régime)
    - Contrat de mariage entre honorable personne Pierre Paulmier, maître examinateur au Châtelet, échevin de la ville de Paris et Nicole Tude, veuve de honorable homme Etienne Guibert, contrôleur du Grenier à sel de Pontoise., 8 juillet 1506; MC/ET/XIX/28
      contrat de mariage; Paulmier, Pierre; Tude, Nicole; Guibert, Etienne; commissaire au Châtelet (Ancien Régime); élu local
    - Contrat de mariage entre le noble homme et sage maître Charles Guedon, sieur de Presles, avocat en Parlement et damoiselle Jehanne de Bourdennay., 18 juillet 1506; MC/ET/XIX/28
      contrat de mariage; Guedon, Charles; Bourdennay, Jehanne de; avocat au parlement (Ancien Régime)
    - Contrat de mariage entre X..., sieur de Pouille et de Villiers, procureur du Roi au bailliage de Rouen, et damoiselle Jehanne Luillier., 22 juillet 1506; MC/ET/XIX/28
      contrat de mariage; Pouille-Villiers (sieur De); Luillier, Jehanne
    - Contrat de mariage entre Martin Benoist, maçon tailleur de pierres et Guillemette Guerain, rue Saint Antoine., 25 juillet 1506; MC/ET/XIX/28
      contrat de mariage; Saint-Antoine (rue); Benoist, Martin; Guerain, Guillemette; maçon; tailleur de pierre
    - Contrat de mariage entre Thomas Cane, marchand épicier et Annette Dupont., 27 juillet 1506; MC/ET/XIX/28
      contrat de mariage; Cane, Thomas; Dupont, Annette; commerçant; commerçant
    - Contrat de mariage entre le noble homme et sage maître Jehan Brulart, conseiller du Roi en sa cour de Parlement et damoiselle Guillette Allegrin, veuve de Pierre Reynault, conseiller et procureur du Roi en son Grand Conseil., 7 août 1506; MC/ET/XIX/28
      contrat de mariage; Brulart, Jehan; Allegrin, Guillette; Reynault, Pierre
    - Testament de Pierre Crespin, laboureur archer en la ville de Paris, rue Saint-Antoine., 13 août 1506; MC/ET/XIX/28
      testament; Saint-Antoine (rue); Crespin, Pierre; agriculteur
    - Contrat de mariage entre noble homme Louis Racyne, écuyer, seigneur de Vilegomblain, et damoiselle Jehanne de Chasteauvilain., 14 août 1506; MC/ET/XIX/28
      contrat de mariage; Racyne, Louis; Chasteauvilain, Jehanne de
    - Contrat de mariage entre Louis Le Marchant, compagnon tondeur de draps et Jehanne Lamagneulle, veuve de Gillet Lefaye, marchand., 17 août 1506; MC/ET/XIX/28
      contrat de mariage; Le Marchant, Louis; Lamagneulle, Jehanne; Lefaye, Gillet; commerçant; tisserand
    - Contrat de mariage entre Michel Boutrigny, voiturier par terre et Agnès de Versongnes à Reuilly, hors de Paris., 16 septembre 1506; MC/ET/XIX/28
      contrat de mariage; Reuilly (hameau); Boutrigny, Michel; Versongnes, Agnès de; transporteur de marchandises
    - CHARMOLUE (Jacques), défunt, Accord entre les héritiers de .. et Isabelle FESSIER, sa femme., 13 novembre 1506; MC/ET/XIX/28
      accord; Charmolue, Jacques; Fessier, Isabelle
  - Minutes. 1507, 9 avril - 1508, 28 avril, 9 avril 1507 - 28 avril 1508; MC/ET/XIX/29
    1507, 9 avril - 1508, 28 avril, Iere partie.
    - Contrat de mariage entre le noble personne Gaspard Bureau, écuyer, seigneur de Forsery et Catherine Louchart, veuve de maître Pierre de Gynes, prévôt de Bonneval, procureur du Roi en l'élection de Paris., 3 janvier 1507; MC/ET/XIX/29
      contrat de mariage; Bureau, Gaspard; Louchart, Catherine; Gynes, Pierre de; prévôt (Ancien Régime)
    - Contrat de mariage entre Jehan Augier, charpentier et Perrette de Broust., 13 janvier 1507; MC/ET/XIX/29
      contrat de mariage; Augier, Jehan; Broust, Perrette de; charpentier
    - Contrat de mariage entre Adrien Le Gueulart, marchand sellier lormier et Marie Gentil., 29 janvier 1507; MC/ET/XIX/29
      contrat de mariage; Le Gueulart, Adrien; Gentil, Marie; commerçant; sellier; forgeron
    - Contrat de mariage entre Nicolas Du Moustier, boulanger à Saint-Denis-en-France et Robine de Saint-Legier., 1er février 1507; MC/ET/XIX/29
      contrat de mariage; Saint-Denis (Seine-Saint-Denis); Du Moustier, Nicolas; Saint-Legier, Robine de; boulanger
    - Contrat de mariage entre Jacques Renier, maçon à Villeneufve et Bornarde Sallevest., 12 février 1507; MC/ET/XIX/29
      contrat de mariage; Renier, Jacques; Sallevest, Bornarde; maçon
    - Contrat de mariage entre Philbert Langloys, bourgeois de Paris et marchand teinturier de draps de laine et Catherine Colas., 18 avril 1507; MC/ET/XIX/29
      contrat de mariage; Langloys, Philbert; Colas, Catherine; commerçant
    - Contrat de mariage entre Guillaume Rousseau, couvreur de maisons et Geuffrine Chambellan, rue des Nonains d'Hyères., 15 mai 1507 - 15 juillet 1507; MC/ET/XIX/29
      contrat de mariage; Rousseau, Guillaume; Chambellan, Geuffrine; couvreur
    - Contrat de mariage entre Guillaume Jourdan, valet voiturier et Charlotte Benard., 19 mai 1507; MC/ET/XIX/29
      contrat de mariage; Jourdan, Guillaume; Benard, Charlotte; employé de maison; transporteur de marchandises
    - Contrat de mariage entre Thomas Thibault, maître potier d'étain et Jehanne Delor., 29 juin 1507; MC/ET/XIX/29
      contrat de mariage; Thibault, Thomas; Delor, Jehanne; potier
    - Testament de Antoinette Spifame, dame de Brou, veuve de Charles de La Vernade, messire chevalier., 29 juin 1507; MC/ET/XIX/29
      testament; Spifame, Antoinette; La Vernade, Charles de
    - Contrat de mariage entre maître Jehan Cadot, licencié en lois, procureur du Roi à Crécy et Jehanne Colas., 2 juillet 1507; MC/ET/XIX/29
      contrat de mariage; Cadot, Jehan; Colas, Jehanne
    - Testament de Claude Dechampdre, demoiselle, veuve de Abel de La Rochecte, écuyer., 7 juillet 1507; MC/ET/XIX/29
      testament; Dechampdre, Claude; La Rochecte, Abel de
    - Testament de Perrette Chandellier, honorable femme, veuve de Christophe de La Planche, marchand bourgeois de Paris., 9 juillet 1507; MC/ET/XIX/29
      testament; Chandellier, Perrette; La Planche, Christophe de; commerçant